

# АНДРЕЙ СИБИРЯКОВ

FRONTEND DEVELOPER

## обо мне

Frontend разработчик с опытом создания SPA на React / Redux / TypeScript с 2019 года.

Codewars воин.

Ветеран индустрии общественного питания с сильными навыками общения и работы в команде.

Следующий этап - изучить Node.js и развиваться как Full-stack специалист.

#### НАВЫКИ

- React
- Redux
- Next
- TypeScript
- HTML / CSS (SASS)
- Material ui / Bootstrap / Tailwind
- Greensock (GSAP)
- REST API / Axios
- Docker
- Git
- Photoshop / Figma / GIMP
- Jest, Behave
- Atlassian (Confluence, Jira, Bitbucket)
- Slack

## КОНТАКТЫ

+1 (832) 457-9875 andrey.sibiriakov@gmail.com ww.andrew-sib.com Хьюстон, Texac









## ОПЫТ РАБОТЫ

## Frontend developer

Inelso | Апрель 2021 - настоящее время

- Разработка marketplace на React / Redux / TypeScript
- Техническая поддержка пользователей

## Специалист поддержки

EventPlatform | Май 2020 - Апрель 2021

- Подготовка контента в графических редакторах и наполнение платформы
- Создание видео-инструкций
- Техническая поддержка пользователей во время онлайн-мероприятий.

## HTML - developer / Content - manager

Freelance | Май 2020 - Апрель 2021

- Создание landing page и отдельных частей сайта (карточки товаров, формы, меню навигации, отдельные разделы и т.д.)
- Создание графического контента
- Развитие дизайна

# ОБРАЗОВАНИЕ

Московский технический университет связи и информатики (МТУСИ), Москва, Россия

«Информационные системы и технологии»

- Обучение с 2019г. по июнь 2021г.
- Заочный

## IT-incubator, Минск, Беларусь

React.js frontend development курс https://it-incubator.by

- Обучение с декабря 2020г. по апрель 2021г.
- Online обучение